臺灣臺中地方法院刑事判決　　　　　　　96年度易字第2763號
公　訴　人　臺灣臺中地方法院檢察署檢察官
被　　　告　乙○○
　　　　　　　　　　（另案在臺灣臺中監獄臺中分監執行中）
上列被告因竊盜等案件，經檢察官提起公訴（96年度偵字第8570
號、第9820號），本院判決如下：
    主    文
乙○○竊盜，累犯，處有期徒刑陸月，扣案之鑰匙壹把沒收；又
竊盜，累犯，處有期徒刑陸月，扣案之鑰匙壹把沒收。應執行有
期徒刑玖月，扣案之鑰匙壹把沒收。
    犯罪事實
一、乙○○前因搶奪案件，經本院判處有期徒刑10月確定，於民
    國95年6月13日縮短刑期執行完畢。詎其仍不知警惕，復意
    圖為自己不法之所有，而先後為下列之竊盜行為：
    (一)乙○○於96年3月16日下午4時30分前之某時，在臺中市○○路○段309號後方停車場內，持其所有之車鑰匙1把，竊
      取甲○○所有而停放在該址之車號PK-8977號自小客車1輛
      ，得手後供作代步之用，並於96年3月17日凌晨2時許，在
      臺中市○○○路某處，交付予知情之丙○○（另因收受贓
      物罪，經本院以96年度簡字第502號判處有期徒刑3月，如
      易科罰金，以新臺幣2,000元折算1日）使用，丙○○收受
      該車後，旋即駕駛該車搭載乙○○，往臺中市○○○○路
      方向行駛，嗣於同時25分許，行經臺中市○○○○路與黎
      明路口時，為警發覺其等駕駛贓車，形跡可疑，乃尾隨追
      躡，乙○○察覺此情，隨即跳車逃逸。而丙○○則繼續駕
      車前行，但仍為警於同時30分許，在臺中市南屯區○○○○路517號前攔阻查獲。
    (二)乙○○於96年4月6日上午10時許，在臺南縣仁德鄉○○路
      ○段295巷口（即國道一號高速公路仁德交流道附近），持
      其所有之車鑰匙1把，竊取丁○○所有之車號NW-3979號自
      小客車1輛，得手後供作代步之用。嗣其於同年月7日凌晨
      2時15分許，駕駛該車行經臺中縣沙鹿鎮○○路203巷口時
      ，為警攔檢查獲，並扣得上開鑰匙。
二、案經臺中市警察局第四分局及臺中縣警察局清水分局分別報
    請臺灣臺中地方法院檢察署檢察官偵查起訴。
    理    由
一、按被告以外之人（包括證人、鑑定人、告訴人、被害人及共
    同被告等）於審判外之陳述雖不符刑事訴訟法第159條之1至
    之4等4條之規定，而經當事人於審判程式同意作為證據，法
    院審酌該言詞陳述或書面陳述作成時之情況，認為適當者，
    亦得為證據；當事人、代理人或辯護人於法院調查證據時，
    知有刑事訴訟法第159條第1項不得為證據之情形，而未於言
    詞辯論終結前聲明異議者，視為有前項之同意，同法第159
    條之5定有明文。立法意旨在於傳聞證據未經當事人之反對
    詰問予以核實，原則上先予排除。惟若當事人已放棄反對詰
    問權，於審判程式中表明同意該等傳聞證據可作為證據；或
    於言詞辯論終結前未聲明異議，基於尊重當事人對傳聞證據
    之處分權，及證據資料愈豐富，愈有助於真實發見之理念，
    且強化言詞辯論主義，使訴訟程式得以順暢進行，上開傳聞
    證據亦均具有證據能力。本件公訴人、被告於本院表示對於
    本件卷內已存在之證據之證據能力不爭執（本院96年5月31
    日準備程序筆錄、審理筆錄），是證人丙○○於警偵訊中之
    證述、證人甲○○、丁○○於警詢中之證述，及卷附臺中市
    警察局尋獲電腦輸入單、車輛尋獲證明單、車輛失竊作業查
    獲車輛認可資料、車籍作業系統查詢認可資料、車籍查詢基
    本資料詳細畫面暨證人甲○○、丁○○所簽具之贓物認領單
    等證人於審判外之言詞、書面陳述，仍具有證據能力。
二、上開犯罪事實，業據被告乙○○於本院審理中坦承不諱，核
    與證人丙○○於警偵訊中證述如何收受被告所竊之車號PK-8
    977號自小客車使用之經過情節，證人甲○○、丁○○於警
    詢中證述其等各自所有前開車輛遭竊等經過情節相符，復有
    鑰匙1把扣案可稽，及臺中市警察局尋獲電腦輸入單、車輛
    尋獲證明單、車輛失竊作業查獲車輛認可資料、車籍作業系
    統查詢認可資料、車籍查詢基本資料詳細畫面暨證人甲○○
    、丁○○所簽具之贓物認領單等附卷可憑，堪認被告上開不
    利於己之自白，確與事實相符，應可採信。本案事證明確，
    被告犯行洵堪認定。
三、核被告就如犯罪事實欄一、(一)、(二)所為，均係犯刑法第320
    條第1項竊盜罪。被告先後2次竊盜行為，犯意個別，行為互
    異，應分論併罰。被告前因搶奪案件，經本院判處有期徒刑
    10月確定，於95年6月13日縮短刑期執行完畢之事實，有臺
    灣高等法院被告前案紀錄表1份在卷可稽，其受有期徒刑之
    執行完畢後，於5年以內再故意犯本件有期徒刑以上之罪，
    為累犯，應依刑法第47條第1項加重其刑。爰審酌被告正值
    青壯，不思循正軌獲取財富，竟藉竊盜他人車輛獲利之心態
    可議，並造成證人甲○○、丁○○生活上相當之困擾，惟念
    其犯罪後坦承犯行，態度尚可，且2次竊盜行為後，均未逾1
    日即為警查獲，並將所竊車輛返還予證人甲○○、丁○○，
    相當程度減少證人甲○○、丁○○之損害，暨其犯罪之手段
    等一切情狀，分別量處如主文所示之刑，並定其應執行之刑
    。扣案之鑰匙1把，係被告所有供其犯罪所用之物，業據被
    告陳明在卷，應依刑法第38條第1項第2款予以宣告沒收。至
    另扣案之螺絲起子3支、手電筒、剪刀、注射針筒各1支，均
    與本案無關，核與沒收之要件不合，爰不併予宣告沒收。
據上論斷，應依刑事訴訟法第299條第1項前段，刑法第320條第1
項、第47條第1項、第51條第5款、第38條第1項第2款，刑法施行
法第1條之1第1項、第2項前段，判決如主文。
本案經檢察官戊○○到庭執行職務。
中　　華　　民　　國　　96　　年　　6 　　月　　7 　　日
                  刑事第14庭    法  官  林世民
上正本證明與原本無異。
如不服本判決，應於送達後10日內向本院提出上訴狀（須附繕本
），上訴於臺灣高等法院臺中分院。
                                書記官  紀俊源
中　　華　　民　　國　　96　　年　　6 　　月　　7 　　日
附錄論罪科刑法條
中華民國刑法第320條
意圖為自己或第三人不法之所有，而竊取他人之動產者，為竊盜
罪，處5年以下有期徒刑、拘役或5百元以下罰金。
意圖為自己或第三人不法之利益，而竊佔他人之不動產者，依前
項之規定處斷。
前二項之未遂犯罰之。
